臺灣新北地方法院刑事判決　　　　　　　110年度訴字第416號
公　訴　人　臺灣新北地方檢察署檢察官
被　　　告　簡邡州


選任辯護人　蕭萬龍律師
　　　　　　洪崇遠律師
　　　　　　陳力瑄律師
上列被告因違反槍砲彈藥刀械管制條例案件，經檢察官提起公訴
（109 年度偵字第23820號），本院判決如下：
    主  文
簡邡州犯非法寄藏非制式獵槍罪，處有期徒刑拾月，併科罰金新
臺幣拾貳萬元，罰金如易服勞役，以新臺幣壹仟元折算壹日。緩
刑參年。扣案如附表編號1 至3 所示之槍彈均沒收。
    事  實
一、簡邡州明知可發射子彈具有殺傷力之非制式槍枝、子彈，係
    槍砲彈藥刀械管制條例列管之物品，未經許可不得持有、寄
    藏，竟基於寄藏可發射子彈具有殺傷力之非制式槍枝、子彈
    之犯意，於民國109 年3 月間某時，受洪忠儀所託，將如附
    表編號1 所示具殺傷力之非制式獵槍1 把（槍枝管制編號：
    0000000000號）及附表編號3 、4 所示非制式子彈7 顆（其
    中2 顆業因鑑試人員依法試射致喪失子彈功能）藏放於其位
    於新北市三峽區有木106 之3 號租屋處內（下稱本案租處）
    。於同年5 月間，接續前開犯意，受羅孫先男所託，將如附
    表編號2 所示具殺傷力之非制式獵槍1 把（槍枝管制編號：
    0000000000號）、非制式獵槍1 把（槍枝管制編號：000000
    0000號）藏放至本案租處內（洪忠儀、羅孫先男均為原住民
    ，其等所涉違反槍砲彈藥刀械管制條例案件，業經臺灣新北
    地方檢察署檢察官以109 年度偵字第34453 號不起訴處分確
    定）。嗣於同年6 月22日21時5 分許，經警持本院核發之搜
    索票至本案租處執行搜索，扣得上開槍枝及子彈，始悉上情
    。
二、案經新北市政府警察局刑事警察大隊報告臺灣新北地方檢察
    署（下稱新北地檢署）檢察官偵查起訴。
    理  由
壹、證據能力部分：
    按被告以外之人於審判外之陳述，雖不符刑事訴訟法第159
    條之1 至第159 條之4 之規定，而經當事人於審判程序同意
    作為證據，法院審酌該言詞陳述或書面陳述作成時之情況，
    認為適當者，亦得為證據。又當事人、代理人或辯護人於法
    院調查證據時，知有第159 條第1 項不得為證據之情形，而
    未於言詞辯論終結前聲明異議者，視為有前項之同意，同法
    第159 條之5 定有明文。查本案檢察官、被告簡邡州及其辯
    護人就本判決下列所引被告以外之人於審判外陳述之證據能
    力均表示同意具有證據能力（見本院卷第211 頁），且迄至
    言詞辯論終結前，亦未對該等證據之證據能力聲明異議，本
    院審酌該些供述證據作成時，核無違法取證或其他瑕疵，認
    為以之作為本案之證據尚屬適當，自有證據能力。其餘資以
    認定被告犯罪事實之非供述證據，均查無違反法定程序取得
    之情形，依刑事訴訟法第158 條之4 反面規定，亦具證據能
    力。
貳、實體部分：
一、認定事實所憑之證據及理由：  
  ㈠上揭事實，業據被告於本院偵查、審理程序坦承不諱（見新
    北地檢署109 年度偵字第23820 號卷，下稱【23820 號卷】
    ，第127 頁；本院卷第222 頁），核與證人即搜索時在場之
    證人陳瑞誼於警詢之證述；證人洪忠儀、羅孫先男分別於警
    詢、偵查之證述大致相符（見23820 號卷，第31至33頁；新
    北地檢署109 年度偵字第34453 號卷，下稱【34453 號卷】
    ，第3 至11、61至63頁），並有本院109 年度聲搜字第125
    號搜索票、自願受搜索同意書、新北市政府刑事警察大隊搜
    索扣押筆錄、扣押物品目錄表、現場照片及扣案物照片共12
    張等件附卷可稽( 見23820 號卷第35至45、57至62頁) ，且
    有如附表所示之扣案物附卷可憑。
  ㈡又扣案如附表編號1 至5 所示槍枝及子彈經送內政部警政署
    刑事警察大隊，以檢視法、性能檢驗法、試射法鑑定結果：
    「一、送件長槍3 枝，鑑定情形如下：㈠1 枝（槍枝管制編
    號0000000000號），認係非制式獵槍（散彈槍），由仿獵槍
    （散彈槍）外型製造之槍枝，組裝已貫通之金屬槍管而成，
    擊發功能正常，可供擊發適用子彈使用，認具殺傷力。㈡1
    枝（槍枝管制編號0000000000號），認係非制式獵槍（散彈
    槍），由仿獵槍（散彈槍）外型製造之槍枝，組裝已貫通之
    金屬槍管而成，擊發功能正常，可供擊發適用子彈使用，認
    具殺傷力。㈢1 枝（槍枝管制編號0000000000號，槍枝總長
    約92公分），認係其他可發射金屬或子彈之槍枝，由金屬擊
    發機構、木質槍托及已貫通之金屬槍管組合而成，擊發功能
    正常，可供擊發適用子彈使用，認具殺傷力。二、送鑑子彈
    10顆，鑑定情形如下：㈠7 顆，認均係非制式子彈，由金屬
    彈殼組合口徑0.27吋打釘槍用空包彈及直徑約6.3mm 金屬彈
    頭而成，採樣2 顆試射，均可擊發，認具殺傷力。㈡3 顆，
    認均非係制式金屬彈殼。」，有內政部警政署刑事警察局10
    9 年6 月24日新北警刑毒緝字第1094551375號鑑定書在卷可
    參（見23820 號卷第139 至146 頁），應認被告任意性自白
    ，核與卷內之證據相符，足以採認。
  ㈢附表編號1 所示槍枝同屬非制式獵槍之認定
    按槍砲彈藥刀械管制條例第20條第1 項規定：「原住民未經
    許可，製造、運輸或持有自製之獵槍、其主要組成零件或彈
    藥；或原住民、漁民未經許可，製造、運輸或持有自製之魚
    槍，供作生活工具之用者，處新臺幣二千元以上二萬元以下
    罰鍰，本條例有關刑罰之規定，不適用之。」明令原住民未
    經許可，製造、持有自製獵槍者，不適用槍砲彈藥刀械管制
    條例有關刑罰之規定。申言之，原住民族群基於長期適應生
    活環境衍生出打獵捕魚之文化傳統，使打獵技能及精良工具
    成為原住民自我認同之重要象徵，獵槍除了具有經濟生活之
    意義外，更深化成為原住民各部落文化中的內涵，原住民族
    群之生活型態與經濟來源，雖隨著國家經濟型態轉變、社會
    整體發展，發生明顯重大之改變，但作為傳承原住民文化內
    涵象徵之打獵行為，則透過儀式化、休閒化、祭典化及部分
    生活工具化，而繼續留存於原住民部落文化中。此種以自製
    獵槍打獵之文化，自有別於將槍枝作為武器之其他族群文化
    ，此所以槍砲彈藥刀械管制條例第20條第1 項增訂免罰條文
    之意旨。而法令中有關獵槍之規定，除槍砲彈藥刀械管制條
    例外，另散見於「自衛槍枝管理條例」、「現役軍人自衛槍
    枝管理辦法」，前開自衛槍枝管理條例第2 條第1 項第2 款
    規定：「乙種槍類：凡具有自衛性能之各式獵槍、空氣槍、
    魚槍及其他槍枝屬之。」上揭現役軍人自衛槍枝管理辦法第
    2 條第1 項第2 款又規定：「乙類：凡具有自衛性能之各式
    獵槍、空氣槍、魚槍、練習槍均屬之；但各式步槍改造之獵
    槍，不得列為狩獵槍枝。」。依法律之整體觀察，相關法令
    所指之「獵槍」，應以同一之解釋，方屬合理。惟前揭相關
    之法律中均未提及「獵槍」之定義。觀諸86年11月24日修正
    公布之槍砲彈藥刀械管制條例，其中增列第20條：「原住民
    未經許可，製造、運輸、陳列或持有自製之獵槍，供作生活
    工具之用者，減輕或免除其刑，並不適用前條之規定（指第
    19條有關強制工作部分）。」之規定，其修法意旨為：「基
    於原住民所自製之獵槍係屬傳統習慣專供獵捕維生之生活工
    具，且其結構、性能及殺傷力，均遠不及制式獵槍，為恐原
    住民偶一不慎，即蹈法以第8 條相加，實嫌過苛，爰增訂得
    減輕或免除其刑規定，並得排除本條例強制工作之適用」。
    可知立法者係以自製獵槍與制式獵槍作比較，認為自製獵槍
    之殺傷力既然遠不及於制式獵槍，在考量原住民族狩獵文化
    中均有使用槍枝之傳統，予以減輕或免除刑事責任，進而於
    90年11月14日修法予以除罪化。是綜合立法者正視原住民文
    化之差異性與獨特性，及其迭次修法以展現國家對原住民文
    化傳統之尊重與包容，槍砲彈藥刀械管制條例第20條第1 項
    所謂「自製之獵槍」，自應解釋為「原住民本於其文化傳統
    所形成之特殊習慣，專為其於生活中所從事之狩獵活動為目
    的，凡非屬制式或固定兵工廠生產，而為簡易自製之槍枝」
    即屬之，始符合立法原意。槍砲彈藥刀械管制條例第20條第
    1 項所稱「自製之獵槍」，應認凡非屬制式或固定兵工廠生
    產，而為簡易自製供狩獵用之槍枝即屬之。查本件扣案如附
    表編號1 所示槍枝係由金屬擊發機構及土造金屬槍管組合而
    成，其外型簡單，結構簡略，有內政部警政署刑事警察局10
    9 年6 月24日刑鑑字第1090069329號鑑定書及槍枝照片附卷
    可稽（見23820 號卷第77、139 頁）。又扣案非制式子彈係
    為洪忠儀所有，與其所有如附表編號1 所示槍枝配合使用等
    情，為被告供述在卷（見本院卷第221 頁），而該等子彈係
    使用口徑0.27吋打釘槍用空包彈作為發射動力，有前揭鑑定
    書在卷為憑（見23820 號卷第139 頁），再槍枝扣案同時，
    尚一併扣得喜得釘27顆，足證扣案如附表編號1 所示槍枝非
    屬制式或固定兵工廠所生產，而為簡易自製之槍枝，應屬該
    條例第20條第1 項所稱之「自製之獵槍」無疑，亦同時為槍
    砲彈藥刀械管制條例第4 條第1 項規定之非制式獵槍至明。
    再洪忠儀、羅孫先男因持有附表編號1 至3 所示槍枝為警移
    送新北地檢署，嗣經檢察官以其等2 人均為原住民，且上開
    槍枝均屬自製獵槍而為不起訴處分等情，有不起訴處分書附
    卷可考( 見本院卷第153 至160 頁) ，亦足徵之。是附表編
    號1 所示槍枝同屬槍砲彈藥刀械管制條例第4 條第1 項第1
    款規定之「非制式獵槍」，洵堪認定。
  ㈣公訴意旨雖認被告係於109 年3 月間收受上開槍彈乙情，惟
    據被告於本院審理坦承：109 年3 月時洪忠儀拿了1 把槍來
    本案租處放，附表編號3 、4 所示子彈則是洪忠儀槍枝所用
    ，一起寄放在本案租處，羅孫先男則於同年5 月又再拿了2
    把槍至本案租處，因為我們會去打獵，故為了打獵方便而允
    許洪忠儀、羅孫先男將扣案之槍彈放在本案租處等語（見本
    院卷第220 至222 頁），而另案被告洪忠儀於警詢稱：附表
    編號1 所示土造長槍是我的，附表編號2 所示2 把長槍則是
    羅孫先男的，109 年2 月被告承租工寮（即本案租處）欲飼
    養鱘龍魚，問我要不要幫他作，我想說我和羅孫先男、被告
    本來就會一起去山上打獵，因此答應被告，並將我的長槍放
    在本案租處，我是拿來打獵使用等語（見34453 號卷第8 至
    9 、63頁）；另案被告羅孫先男則於警詢、偵查中一致供稱
    ：我是在109 年端午節左右將附表編號2 所示槍枝放在本案
    租處，附表編號1 所示槍枝是洪忠儀的，洪忠儀約在109 年
    2 月起，為了幫被告整修魚池而住在本案租處，而我因為要
    回台東過節，故而將附表編號2 所示槍枝暫時寄放在本案租
    處，該等槍枝是為了打獵所用等語（見34453 號卷第5 至7
    、61至62頁頁），互核其等就扣案槍彈放置之時間先後情節
    ，大致相符，是被告於本院審理時所述受託寄藏之時間，應
    值採信。是被告係先於109 年3 月為洪忠儀保管如附表編號
    1 、3 、4 所示槍彈，再基於同一目的，為羅孫先男保管如
    附表編號2 所示槍枝，起訴書所載受託時間容有誤載，本院
    予以更正。
  ㈤綜上，本案事證明確，被告犯行洵堪認定，應依法論科。
二、論罪科刑
  ㈠本案無庸為新舊法比較：
    按槍砲彈藥刀械管制條例所定未經許可持有槍彈，其持有之
    繼續，為行為之繼續，而非狀態之繼續，亦即一經持有該槍
    彈，罪即成立，但其犯罪行為之完結須繼續至持有行為終了
    時為止。次按犯罪之實行，學理上有接續犯、繼續犯、集合
    犯、吸收犯、結合犯等實質上一罪之分類，因均僅給予一罪
    之刑罰評價，故其行為之時間認定，當自著手之初，持續至
    行為終了，並延伸至結果發生為止，倘上揭犯罪時間適逢法
    律修正，跨越新、舊法，而其中部分作為，或結果發生，已
    在新法施行之後，應即適用新規定，不生依刑法第2 條比較
    新、舊法而為有利適用之問題（最高法院108 年度台上字第
    1179號判決意旨參照）。查被告自109 年3 月某日起至109
    年6 月22日23時許為警查獲時止，因受洪忠儀及羅孫先男之
    委託，代為保管、寄藏而持有如附表編號1 至4 所示具有殺
    傷力之非制式獵槍3 把及非制式子彈7 顆，為持有行為之繼
    續犯；而被告為警查獲前，槍砲彈藥刀械管制條例第8 條第
    1 項，為配合修正條文第4 條第1 項第1 款修正槍砲定義，
    於第1 項增訂「制式或非制式」之文字，另第2 項至第6 項
    則未修正，故而槍砲彈藥刀械管制條例雖於109 年6 月10日
    修正公布，並於同年月12日生效施行，惟被告之寄藏行為，
    既然延續至新法修正施行後，依前開說明，自應依其為警查
    獲時即已修正生效之槍砲彈藥刀械管制條例規定論處，從而
    本件並自無新舊法比較之問題，合先敘明。
  ㈡罪名
  ⒈按槍砲彈藥刀械管制條例將「持有」與「寄藏」行為分別定
    其處罰規定，而寄藏與持有，均係將物置於自己實力支配之
    下，僅寄藏必先有他人之持有行為，而後始為之受「寄」代
    「藏」而已。故寄藏之受人委託代為保管，其保管之本身，
    亦屬持有。不過，此之持有係受寄託之當然結果，故法律上
    宜僅就寄藏行為為包括之評價，不再就持有行為予以論罪。
    而寄藏與持有之界限，應以持有即實力支配係為他人或為自
    己而占有管領為判別準據（最高法院97年度台上字第2334號
    判決意旨參照）。查扣案如附表編號1 至4 所示之非制式獵
    槍、非制式子彈，分別係槍砲彈藥刀械管制條例第4 條第1
    項第1 款、第2 款所列管之槍砲、彈藥，依據同條例第5 條
    規定，非經中央主管機關許可，均不得持有及寄藏。是核被
    告所為，係犯槍砲彈藥刀械管制條例第8 條第4 項之非法寄
    藏非制式獵槍罪、同條例第12條第4 項之非法寄藏子彈罪。
  ⒉起訴意旨認被告就寄藏如附表編號3 至4 所示非制式子彈所
    為，係犯槍砲彈藥刀械管制條例第12條第4 項之非法持有具
    殺傷力子彈罪，惟被告係受託保管非制式子彈，業經前開認
    定，是被告所為係屬為他人占有管領之「寄藏」行為，而非
    「持有」，檢察官此部分起訴法條容有未洽，惟所犯法條條
    項均相同，僅罪名不同，法院自毋庸變更起訴法條，併此敘
    明。
  ㈢罪數
  ⒈接續犯
    被告於109 年3 月至5 月間，陸續受洪忠儀、羅孫先男委託
    保管如附表編號1 至2 所示槍枝之各該行為，均係出於同一
    目的，其犯罪時間密接、地點同一，侵害之法益同一，各次
    寄藏非制式獵槍之行為之獨立性頗為薄弱，按照一般社會健
    全觀念，要難強行分割，被告主觀上應係基於單一寄藏非制
    式獵槍之犯意接續為之，在刑法評價上，應評價為接續犯之
    包括一罪，較為合理。
  ⒉繼續犯
    被告自109 年3 月某日起，至109 年6 月22日23時許為警查
    獲時止，因受洪忠儀、羅孫先男之委託，代為保管、寄藏而
    持有如附表編號1 至4 所示具有殺傷力之非制式獵槍3 把，
    及非制式子彈7 顆之行為，均為繼續犯，應各論以一罪。
  ⒊按非法持有、寄藏、出借槍砲彈藥刀械等違禁物，所侵害者
    為社會法益，如所持有、寄藏或出借客體之種類相同（如同
    為手槍，或同為子彈者），縱令同種類之客體有數個（如數
    支手槍、數顆子彈），仍為單純一罪，不發生想像競合犯之
    問題；若同時持有、寄藏或出借二不相同種類之客體（如同
    時持有手槍及子彈），則為一行為觸犯數罪名之想像競合犯
   （ 最高法院82年度台上字第5303號判決意旨參照）。被告同
    時寄藏如附表編號1 至2 所示之非制式獵槍3 把，以及附表
    編號3 至4 所示非制式子彈7 顆，所侵害者均分別為單一法
    益，故應分別僅成立單一之非法寄藏非制式獵槍罪、非法寄
    藏子彈罪。又被告以單一寄藏行為，同時觸犯非法寄藏非制
    式獵槍罪、非法寄藏子彈罪，為想像競合犯，依刑法第55條
    前段之規定，應從一重之非法寄藏非制式獵槍罪處斷。
  ㈣減刑事由
  ⒈本案有槍砲彈藥刀械管制條例第18條第4 項減刑規定之適用
    按犯槍砲彈藥刀械管制條例之罪，於偵查或審判中自白，並
    供述全部槍砲、彈藥、刀械之來源及去向，因而查獲或因而
    防止重大危害治安事件之發生者，減輕或免除其刑，該條例
    第18條第4 項前段定有明文規定。經查，被告就本件犯行於
    偵查及審理中均自白，並提供情資，進而使檢警因此查獲本
    案槍彈來源乙節，有臺灣新北地方檢察署新北檢錫玄109 偵
    23820 字第1100055128號函、新北地檢署109 年度偵字第34
    453 號不起訴處分書在卷可考（見本院卷第151 、153 至16
    0 頁），並經本院調閱上開偵查卷宗核閱無訛，是本案因被
    告供述而查獲槍彈來源之事實，堪予認定，自有前開規定之
    適用。又本院審酌其寄藏具殺傷力之槍彈對社會治安之潛在
    危害非輕，不宜免除其刑，故依槍砲彈藥刀械管制條例第18
    條第4 項前段規定減輕其刑。
  ⒉本案有刑法第59條酌減其刑之適用
  ⑴按犯罪之情狀顯可憫恕，認科以最低刑度仍嫌過重者，得酌
    量減輕其刑，刑法第59條定有明文，所謂顯可憫恕，係指被
    告之犯行有情輕法重之情，客觀上足以引起一般人同情，處
    以法定最低刑度仍失之過苛，尚堪憫恕之情形而言；又未經
    許可持有可發射子彈具殺傷力之槍枝，原因動機不一，犯罪
    情節未必盡同，對社會治安之潛在威脅程度有別，法律科處
    此類犯罪，所設之法定最低本刑卻相同，不可謂不重。倘依
    其情狀處以有期徒刑，即足以懲儆，並可達防衛社會之目的
    者，自非不可依客觀之犯行與主觀之惡性二者加以考量其情
    狀，是否有可資憫恕之處，適用刑法第59條之規定酌量減輕
    其刑，期使個案裁判之量刑，能斟酌至當，符合比例原則。
  ⑵查被告本案受託保管之槍彈，乃係為洪忠儀及羅孫先男所有
    ，又其持有、寄藏槍彈緣由乃係因洪忠儀與羅孫先男打獵方
    便所用等情，業經另案被告洪忠儀、羅孫先男供述如上，核
    與被告自承：洪忠儀和羅孫先男每周都會固定去山上打獵，
    因為打獵方便才將附表編號1 至4 所示槍彈放在本案租處等
    語相互一致( 見本院卷第220 頁) ，可知被告寄藏本案槍彈
    乃是便利洪忠儀等人打獵所用，並非刻意向外購買或取得，
    又其於持有槍枝之期間內，亦查無積極證據足認曾用以犯案
    或為其他不法行為，此與一般有意持槍從事犯罪者之情形，
    顯有差異。況洪忠儀、羅孫先男因持有本案槍枝所涉違反槍
    砲彈藥刀械管制條例乙案，業經檢察官以其等行為該當同條
    例第20條之免刑規定而予以不起訴處分，已如前述，被告雖
    不具原住民身分而無該條免刑規定之適用，惟其僅係便利具
    原住民身份之洪忠儀、羅孫先男放置打獵槍枝所用，惡性甚
    低。然被告所犯係法定本刑3 年以上10年以下有期徒刑，併
    科新臺幣700 萬元以下罰金之重罪，以其上開持有扣案槍枝
    之犯罪情節，實有縱處以法定最低度刑猶嫌過重，而有情輕
    法重、客觀上足以引起一般同情，堪予憫恕之處，爰依刑法
    第59條規定，酌減其刑，並依法遞減之。
  ㈤量刑
    爰以行為人責任為基礎，審酌被告明知非法寄藏非制式獵槍
    、子彈對社會秩序及人民生命財產安全構成嚴重潛在威脅，
    竟漠視國家法令禁制，非法為原住民身份之洪忠儀、羅孫先
    男2 人寄藏自製之獵槍3 把及非制式子彈7 顆，恐惡化治安
    嚴重損及公益，對社會治安及他人生命、身體安全構成潛在
    威脅，應予非難，惟衡酌被告犯後坦承犯行，態度尚稱良好
    ，兼衡其自述高中肄業之智識程度、從事送貨工作以及自營
    養殖場，已婚，有2 名就讀國小的孩子之家庭生活經濟狀況
    （見本院卷第224 至225 頁），以及其犯罪之動機、目的、
    手段、其寄藏具有殺傷力之槍彈數量等一切情狀，量處如主
    文所示之刑，並就併科罰金刑部分，諭知易服勞役之折算標
    準，以資懲儆。
  ㈥緩刑之宣告
    末查，被告前於88年間，曾因違反槍砲彈藥刀械管制條例案
    件經本院以88年度訴字第518 號判決處有期徒刑2 月確定，
    此後均未曾受有期徒刑以上刑之宣告乙情，有臺灣高等法院
    被告前案紀錄表附卷可憑。被告雖一時失慮受託保管本案槍
    彈致罹刑典，然犯後終能悔悟，坦承犯行，因認經此偵審程
    序之教訓，當知警惕而無再犯之虞，上開宣告之刑以暫不執
    行為適當，爰依刑法第74條第1 項第2 款之規定，宣告緩刑
    3 年。
三、沒收部分：
    按違禁物，不問屬於犯罪行為人與否，沒收之，刑法第38條
    第1 項定有明文。經查：
  ㈠扣案如附表編號1 至2 所示之非制式槍枝、編號3 所示之非
    制式子彈，均屬槍砲彈藥刀械管制條例第4 條第1 項第1 款
    、第2 款所稱之槍彈，係未經許可不得持有之違禁物，不問
    屬於犯罪行為人與否，均應依刑法第38條第1 項規定宣告沒
    收之。
  ㈡至於送鑑定時業經試射如附表編號4 所示非制式子彈2 顆，
    雖原具殺傷力，但經試射後已不存在，所餘彈殼及彈頭均已
    喪失效能，不再具有殺傷力而非違禁物；又警方於本案固另
    扣得編號5 所示非制式子彈3 顆、附表編號7 所示底火27顆
    ，均經送請刑事警察局鑑定後，鑑定結果認：「子彈3 顆，
    認均係非制式金屬彈殼」、「送鑑喜得釘底火，認均係口徑
    0,27吋打釘槍用空包彈，均不具金屬彈頭，認不具殺傷力。
    」等情，此有該局鑑定書存卷可考（見23820 號卷第137 、
    139 頁），是上開子彈及底火均非違禁物，爰均不予宣告沒
    收。
  ㈢至其他扣案如附表編號6 、8 所示之物，依卷證資料所示，
    難認係屬違禁物，且查無證據證明與本案犯行具關聯性，爰
    均不併為沒收之宣告，附此敘明。
據上論斷，應依刑事訴訟法第299條第1項前段，判決如主文。（
本件依刑事判決精簡原則，僅記載程序法條文）。
本案經檢察官陳詩詩偵查起訴，經檢察官吳宗光到庭執行公訴。
中    華    民    國    110   年    11    月    24    日
                  刑事第十三庭審判長法  官  陳昭筠
                                    法  官  林建良
                                    法  官  陳幽蘭
以上正本證明與原本無異。
如不服本判決，應於收受送達後20日內向本院提出上訴書狀，其
未敘述上訴之理由者並得於提起上訴後20日內向本院補提理由書
（均須按他造當事人之人數附繕本）「切勿逕送上級法院」。 
                                    書記官  陳冠云
中    華    民    國   110    年    11    月    30    日
附錄：本案論罪科刑法條全文
槍砲彈藥刀械管制條例第8 條
未經許可，製造、販賣或運輸制式或非制式鋼筆槍、瓦斯槍、麻
醉槍、獵槍、空氣槍或第4 條第1 項第1 款所定其他可發射金屬
或子彈具有殺傷力之各式槍砲者，處無期徒刑或5 年以上有期徒
刑，併科新臺幣1 千萬元以下罰金。
未經許可，轉讓、出租或出借前項所列槍砲者，處5 年以上有期
徒刑，併科新臺幣1 千萬元以下罰金。
意圖供自己或他人犯罪之用，而犯前二項之罪者，處無期徒刑或
7 年以上有期徒刑，併科新臺幣1 千萬元以下罰金。
未經許可，持有、寄藏或意圖販賣而陳列第1 項所列槍砲者，處
3 年以上10年以下有期徒刑，併科新臺幣7 百萬元以下罰金。
第1 項至第3 項之未遂犯罰之。
犯第1 項、第2 項或第4 項有關空氣槍之罪，其情節輕微者，得
減輕其刑。
 
附表
┌──┬─────┬─────┬─────────────┐
│    │          │          │                          │
│編號│ 扣案物   │   數量   │ 鑑定結果                 │
├──┼─────┼─────┼─────────────┤
│    │          │          │認係其他可發射金屬或子彈之│
│1   │非制式獵槍│  1 把    │槍枝，由金屬擊發機構、木質│
│    │1 把（槍枝│          │槍托及已貫通之金屬槍管組合│
│    │管制編號：│          │而成，擊發功能正常，可供擊│
│    │000000000 │          │發適用子彈使用，認具殺傷力│
│    │0號）     │          │。                        │
│    │          │          │                          │
├──┼─────┼─────┼─────────────┤
│2   │非制式獵槍│  2 把    │認係非制式獵槍（散彈槍），│
│    │1 把（槍枝│          │由仿獵槍（散彈槍）外型製造│
│    │管制編號：│          │之槍枝，組裝已貫通之金屬槍│
│    │000000000 │          │管而成，擊發功能正常，可供│
│    │8 、110301│          │擊發適用子彈使用，認具殺傷│
│    │8489      │          │力。                      │
│    │號）      │          │                          │
├──┼─────┼─────┼─────────────┤
│3   │子彈      │  5顆     │認均係非制式子彈，由金屬彈│
│    │          │          │殼組合口徑0.27吋打釘槍用空│
│    │          │          │包彈及直徑約6.3mm 金屬彈頭│
│    │          │          │而成，均可擊發，認具殺傷力│
│    │          │          │。                        │
├──┼─────┼─────┼─────────────┤
│4   │子彈      │  2顆     │同上。業經試射而銷毀。    │
│    │          │          │                          │
├──┼─────┼─────┼─────────────┤
│5   │子彈      │  3顆     │認均非係制式金屬彈殼。    │
│    │          │          │                          │
├──┼─────┼─────┼─────────────┤
│6   │鉛、銅彈頭│  2盒     │無。                      │
│    │          │          │                          │
├──┼─────┼─────┼─────────────┤
│7   │底火      │ 27顆     │認均係口徑0,27吋打釘槍用空│
│    │          │          │包彈，均不具金屬彈頭，認不│
│    │          │          │具殺傷力。                │
├──┼─────┼─────┼─────────────┤
│8   │子彈填充器│ 1組      │無。                      │
│    │          │          │                          │
└──┴─────┴─────┴─────────────┘